【裁判字號】    97,訴,992
【裁判日期】    971128
【裁判案由】    偽造文書等
【裁判全文】
臺灣臺北地方法院刑事判決           97年度訴字第992號
公  訴  人  臺灣臺北地方法院檢察署檢察官
被      告  丙○○
上列被告因偽造文書等案件，經檢察官聲請簡易判決處刑（96
年度調偵字第756號、97年度偵字第2976號），經本院認為不宜
以簡易判決處刑而適用通常訴訟程序審理後，因被告於準備程序
為有罪陳述，經本院裁定適用簡式審判程序審理，判決如下：
    主  文
丙○○連續行使偽造私文書，足以生損害於他人，處有期徒刑壹
年，減為有期徒刑陸月，如易科罰金，以銀元參佰元即新台幣玖
佰元折算壹日。緩刑參年。
偽造如附表被冒標人「陳麗華、陳麗珠、郭冠伶、黃秀惠、陳愛
卿、李淑玟、慕麗文、乙○○、李霈雲、李麗珠、王秋香、王雅
珍、林如美」等拾參人之合會標單（含其上偽造之簽名各壹枚）
均沒收。
    事實及理由
一、犯罪事實及證據均引用檢察官聲請簡易判決處刑書所載（如
    附件）。
二、經查本件被告之犯罪行為，發生在民國95年7月1日之修正刑
    法施行前，且依其犯罪之態樣，分別符合修正前刑法有關連
    續犯、牽連犯之規定，依修正後刑法第2條第1項規定，即應
    適用修正前之刑法規定對被告最為有利，故本件有關法律之
    適用，悉依修正前之刑法規定予以論斷，合先敘明。
三、減刑條例之適用：
    末按「中華民國96年罪犯減刑條例」業經總統於96年7月4日
    公布，同年7月16日施行。本件被告實行本件犯罪之時間既
    係在96年4月24日以前，且其所犯罪名與宣告刑，經核均符
    合「中華民國96年罪犯減刑條例」第2條第3款規定，本件即
    應依同條例第7條、第9條減輕其刑，並於判決主文同時諭知
    其宣告刑及減得之刑（司法院96年6月21發佈之「法院辦理
    96年減刑案件注意事項第21點參照）。
四、易科罰金：
    被告於犯罪時之刑法第41條第1項前段規定：「犯最重本刑
    為5年以下有期徒刑以下之刑之罪，而受6個月以下有期徒刑
    或拘役之宣告，因身體、教育、職業、家庭之關係或其他正
    當事由，執行顯有困難者，得以1元以上3元以下折算一日，
    易科罰金。」。而被告行為時之易科罰金折算標準，依修正
    前罰金罰鍰提高標準條例第2條前段（現已刪除）規定，就
    罰金原定數額提高為100倍折算1日。依上開說明，本件被告
    行為時之易科罰金折算標準，應以銀元300元折算1日，經折
    算為新臺幣後，即應以新臺幣900元折算為1日。惟95年7月1
    日修正公布施行之刑法第41條第1項前段則規定：「犯最重
    本刑為5年以下有期徒刑以下之刑之罪，而受6個月以下有期
    徒刑或拘役之宣告者，得以新臺幣1千元、2 千元或3千元折
    算1日，易科罰金」。比較修正前後之易科罰金折算標準，
    以95年7月1日修正公布施行前之規定，較有利於被告。
五、緩刑：犯罪在新法施行前，於新法施行後，緩刑之宣告，應
    適用新法之規定（最高法院95年5月23日95年度第8次刑事庭
    會議決議參照）。被告於行為前未曾受有期徒刑以上刑之宣
    告，有臺灣高等法院被告前案紀錄表1紙在卷可稽，其因一
    時短於思慮，始觸犯本件犯行，而事後亦能知所反省，對公
    訴人之起訴罪名亦衷心表示誠服與悔罪之意，且已於審理中
    與告訴人乙○○、甲○○○二人達成和解，有和解書1紙附
    卷可稽。因認經此教訓，當已知所警惕，信無再犯之虞，本
    院認為前開之刑，以暫不執行為適當，爰依刑法第74條第1
    項第2款，宣告緩刑3年，以啟自新。
六、應適用之法條：
  (一)刑事訴訟法第452條、第273條之1第1項，第299條第1項前段
    、第310條之2、第454條第1項、第2項。
  (二)（95年7月1日修正前刑法）第56條、第55條、第41條第1項
    前段、刑法第2條第1項但書、第216條、第210條、第220條
    、第339條第1項、第38條第1項第2款、第74條第1項第2款。
  (三)中華民國96年罪犯減刑條例第2條第3款、第7條、第9條。
  (四)廢止前罰金罰鍰提高標準條例第2條，現行法規所定貨幣單
    位折算新臺幣條例第2條。
七、本判決係依刑事訴訟法第310條之2、第454條第1項製作，依
    法僅記載當事人欄、主文、犯罪事實、證據名稱以及應適用
    之法條。其中犯罪事實及證據部分，準用同法第454條第2項
    規定，逕引用起訴書所載。
八、如不服本件判決，得自收受送達之日起10日內，向本院提出
    上訴書狀並載明上訴理由，上訴於第二審法院。
中    華    民    國    97    年    11    月    28    日
                  刑事第十二庭    法  官  楊台清
上正本證明與原本無異。
如不服本判決應於收受送達後10日內向本院提出上訴書狀，並應
敘述具體理由；其未敘述上訴理由者，應於上訴期間屆滿後20日
內向本院補提理由書（均須按他造當事人之人數附繕本）「切勿
逕送上級法院」。告訴人或被害人如對於本判決不服者，應具備
理由請求檢察官上訴，其上訴期間之計算係以檢察官收受判決正
本之日期為準。
                                  書記官  陳麗津
中    華    民    國    97    年    11    月    28    日
附錄本案論罪科刑法條全文：
中華民國刑法第216條
（行使偽造變造或登載不實之文書罪）
行使第 210 條至第 215 條之文書者，依偽造、變造文書或登載不實
事項或使登載不實事項之規定處斷。
中華民國刑法第210條
（偽造變造私文書罪）
偽造、變造私文書，足以生損害於公眾或他人者，處 5 年以下有期徒刑。
中華民國刑法第220條
（準文書）
在紙上或物品上之文字、符號、圖畫、照像，依習慣或特約，足以為表示
其用意之證明者，關於本章及本章以外各罪，以文書論。
錄音、錄影或電磁紀錄，藉機器或電腦之處理所顯示之聲音、影像或符號
，足以為表示其用意之證明者，亦同。
中華民國刑法第339條
（普通詐欺罪）
意圖為自己或第三人不法之所有，以詐術使人將本人或第三人之物交付者
，處 5 年以下有期徒刑、拘役或科或併科 1 千元以下罰金。
以前項方法得財產上不法之利益或使第三人得之者，亦同。
前二項之未遂犯罰之。


司法院資訊處製作；財團法人民間司法改革基金會備份。
